最高法院刑事判決　　　　　　九十四年度台上字第三四五九號
　　上　訴　人　甲○○
　　　　　　　　　　　　巷92弄7號（在押，另案借提執行中）
上列上訴人因違反槍砲彈藥刀械管制條例案件，不服台灣高等法
院台中分院中華民國九十四年四月十九日第二審判決（九十四年
度上訴字第四八○號，起訴案號：台灣彰化地方法院檢察署九十
三年度偵字第六六四九號），提起上訴，本院判決如下：
    主  文
上訴駁回。
    理  由
按刑事訴訟法第三百七十七條規定：上訴於第三審法院，非以判
決違背法令為理由，不得為之。是提起第三審上訴，應以原判決
違背法令為理由，係屬法定要件。如果上訴理由狀並未依據卷內
訴訟資料，具體指摘原判決不適用何種法則或如何適用不當，或
所指摘原判決違法情事，顯與法律規定得為第三審上訴理由之違
法情形，不相適合時，均應認其上訴為違背法律上之程式，予以
駁回。本件原判決引用第一審判決書所記載之事實，認定上訴人
甲○○明知制式手槍、子彈為槍砲彈藥刀械管制條例第四條第一
項第一款、第二款所稱之槍砲及彈藥，非經中央主管機關內政部
之許可，不得寄藏。乃基於寄藏之犯意，於民國九十三年九月三
日二十二時許，在彰化縣員林鎮○○路「大帝爺廟」前，受綽號
「阿三」成年男子之委託，寄藏捷克制ＣＺ七五型九０制式手槍
一支及口徑九釐米制式子彈十發（該等槍彈藏放在橄欖球型之黑
色手提袋中），將該等槍彈連同手提袋一併藏放在其隨身之背包
中。迄於同日二十二時五十分許，經警持搜索票在同上鎮○○街
八十八巷二十三號十樓之一其居所查獲等情。因而維持第一審論
處上訴人未經許可寄藏槍枝罪刑之判決，駁回其在第二審之上訴
，已綜核全部卷證資料，詳加斟酌論斷，敘明其所憑之證據及認
定之理由，而以上訴人等否認犯罪所持之辯解為不足採，予以指
駁綦詳，俱有卷存之證據資料可資覆按。從形式上觀察，並無判
決違背法令之情形存在。查證據之取捨及其證明力之判斷，屬於
事實審法院之職權，苟其所為之判斷，並不違背經驗法則及論理
法則，即不能任意指為違背法令，而執為合法之第三審上訴理由
。而認定犯罪事實所憑之證據，並不以直接證據為限，間接證據
亦包括在內，審理事實之法院綜合卷內之直接、間接證據，本於
推理作用，於通常一般之人均不致有所懷疑，得確信其為真實之
程度者，即非不得據之為有罪之認定。原判決論處上訴人未經許
可，寄藏槍枝罪刑，係綜合上訴人之部分自白，證人劉勇賜、李
義興、陳慶輝之證詞，內政部警政署刑事警察局鑑定書、搜索錄
影帶、勘驗筆錄暨扣案之槍彈等直接、間接證據，本於推理作用
，確信其為真實之程度，而為有罪之認定，並非單採證人劉勇賜
、李義興、陳慶輝之證詞為論斷之依據。其中關於上訴人是否知
情受寄藏之物品為槍彈？有無犯罪之動機？證人劉勇賜、李義興
之證詞有無證據能力，其證明力如何？證人陳慶輝之證詞是否可
採？均為原審取捨證據及證據證明力判斷職權之合法行使，而原
審引用第一審判決之理由，復已詳加敘述其論據。其所為判斷，
尚無悖乎一般經驗法則，自不得指為違法。又查上訴人因涉嫌違
反槍砲彈藥刀械管制條例罪，經彰化縣警察局員林分局警員持台
灣彰化地方法院法官簽發之搜索票，表明司法警察之身分及搜索
之意旨併提示證件，於九十三年九月三日二十二時五十分許，在
同上鎮○○街八十八巷二十三號十樓之一其居所查獲上訴人持有
上述槍械，有搜索票、搜索扣押筆錄、彰化縣警察局員林分局執
行扣押證明書、扣押物品目錄表、搜索經過及結果陳報書在卷可
稽（均附警卷內），並經第一審當庭播放上訴人被查獲時之搜索
錄影帶進行勘驗無訛。上訴人於進入其居所後，即為警員制伏在
地，並從其隨身所背之背包中，搜出放有上開槍彈之橄欖球型黑
色手提袋進而搜出其中所藏放扣案之槍彈，當警員訊其槍枝是否
為制式的，上訴人回答「是」，警員在取出槍枝後進一步問其手
槍內是否還有子彈時，上訴人亦直接回答「有」，併有錄影帶、
勘驗筆錄在卷可參。此項搜索程序於法無違，其取得之物證，原
判決採為斷罪資料，仍屬正當合法。另查刑事訴訟法所稱依法應
於審判期日調查之證據，係指與待證事實有重要關係，在客觀上
顯有調查必要性之證據而言，故其範圍並非漫無限制，必其證據
與判斷待證事實之有無，具有關連性，得據以推翻原判決所確認
之事實，而為不同之認定，若僅係枝節性問題，或所證明之事項
已臻明瞭，當事人聲請調查之證據，僅在延滯訴訟，甚或就同一
證據再度聲請調查，自均欠缺其調查之必要性，原審未依聲請為
無益之調查，皆無違法可言。上訴人寄藏之槍彈既經警當場查獲
，事證明確，原審自無再調查該槍彈及球袋上有無上訴人之指紋
或命上訴人與證人劉勇賜、李義興對質之必要，原審未為無益之
調查，復無應於審判期日調查之證據未予調查之違法可言。末按
槍砲彈藥刀械管制條例第七條第四項、第十二條第四項之寄藏槍
彈罪，係指受寄他人之槍彈，為之隱藏者而言。至於該槍彈究係
何人所有，對於受寄人之刑責並無影響。原判決認定上訴人受「
阿三」寄藏上開槍彈，已詳敘該「阿三」之男子非「吳烽助」其
人，該等槍彈亦非「羅清澤」所有。縱該等槍彈為「羅清澤」所
有，上訴人受「吳烽助」委託寄藏，仍無解於其寄藏槍彈罪之刑
責。第一審已傳訊「吳烽助」查明屬實，原審未再行傳喚，尤無
職權調查未盡之違法。上訴意旨置原判決上開明確論斷於不顧，
對原審取捨證據及證據證明力判斷之審判職權行使，任憑己見，
或就同一證據資料為相異之評價，或就不影響於判決本旨事項再
為事實上之爭辯，均與法律規定得為第三審上訴理由之違法情形
，不相適合，其上訴為違背法律上之程式，應予駁回。
據上論結，應依刑事訴訟法第三百九十五條前段，判決如主文。
中　　華　　民　　國　九十四　年　　六　　月　 三十　 日
                      最高法院刑事第三庭
                          審判長法官  紀　俊　乾
                                法官  黃　正　興
                                法官  劉　介　民
                                法官  陳　東　誥
                                法官  林　秀　夫
      本件正本證明與原本無異
                                      書  記  官
中　　華　　民　　國　九十四　年　　七　　月　　四　　日
                                                      Ｌ
